【裁判字號】    95,易,133
【裁判日期】    950518
【裁判案由】    業務侵占等
【裁判全文】
臺灣基隆地方法院刑事判決               95年度易字第133號
公  訴  人    臺灣基隆地方法院檢察署檢察官
被      告    甲○○
              戊○○
上一被告之
選任辯護人    彭敘明律師
上列被告因業務侵占等案件，經檢察官提起公訴（九十四年度偵
字第二七二八號、第二九一０號、九十五年度偵字第八０一號）
，本院判決如下：
    主  文
甲○○連續意圖為自己不法之所有，而侵占對於業務上持有之物
，處有期徒刑拾月。緩刑年。
戊○○連續故買贓物，處有期徒刑伍月，如易科罰金，以佰元
折算壹日。
    事  實
一、甲○○係祥億汽車貨運股份有限公司（以下簡稱祥億公司）
    設在基隆市○○區○○街五號之基隆轉運站站長，竟基於意
    圖為自己不法所有之概括犯意，連續於附表所示之時間，因
    祥億公司將如附表所示各託運公司受託運如附表所示之商品
    送至基隆轉運站時，對該等其業務上所保管之物品予以侵占
    入己，除將一部物品留為己用外，其他物品則運至基隆市○○街夜市，連續多次出售與戊○○及其他不知情之不特定人
    牟利。
二、戊○○明知甲○○販售之吊牌完整之獨身貴族牌當季服飾及
    LA NEW牌鞋子，均為於該廠牌門市或專櫃方可購得之商品，
    且甲○○以獨身貴族之服飾每件新臺幣（下同）二百元至八
    百元及LA NEW牌鞋子以一雙一千至一千五百元等，均遠低於
    巿價之價格出售，來源可疑顯可認係贓物，竟仍基於意圖為
    自己不法所有之概括犯意，自民國九十三年七月間某日起，
    至九十四年六月六日止，連續多次向甲○○收購上開廠牌衣
    物、鞋子，購得後除部分留供己用外，並將其餘衣物及鞋子
    刊在YAHOO奇摩拍賣網站上以「q90726」帳號拍賣，再以q90
    726@yahoo.com.tw電子郵件信箱及不知情之配偶吳國明所有
    0000000000號行動電話門號為聯絡工具，並提供自己在郵局
    00000000000000帳號帳戶收受貨款，以郵寄送達之方式，將
    上開物品販售予不知情之得標者。嗣經獨身貴族公司財務經
    理己○○上網發覺，並於九十四年六月十六日，以八百八十
    元（含運費）之代價向戊○○購得二件獨身貴族衣服，確認
    係其公司委託祥億公司運送途中遺失之服飾而報警處理。經
    警循線追查，於同年七月六日下午三時卅分，至戊○○位在
    基隆市○○街二一九之五號住處搜索，扣得獨身貴族牌服飾
    十二件、郵局存簿一本及0000000000行動電話（含SIM卡一
    張）一支。另於九十五年一月廿六日下午八時許，至甲○○
    位在基隆市○○區○○路卅巷卅二之一號住處搜索，扣得「
    DIADORA」牌球鞋三雙、「BROOKS」牌球鞋、「ARNOR」牌球
    鞋、「A.S.O阿瘦」牌皮鞋各一雙等物。
二、案經臺北市政府刑事警察局及臺北市政府警察局松山分局分
    別報請臺灣基隆地方法院檢察署檢察官偵查起訴。
    理  由
一、上開事實，業據被告甲○○、戊○○於警訊、偵查及本院調
    查、審理中均分別供承侵占及買受衣、鞋不諱，惟被告戊○○辯稱其不知贓，並辯稱：其不知甲○○所售係贓物，且於
    夜市以二百至八百元之價格購買獨身貴族衣服，與其於季末
    出清之三折價格並無懸殊差異云云。
二、按現今市面上有品牌之衣物，尤其設有門市、專櫃之品牌，
    其特價拍賣或季後出清，均係於自有之門市、專櫃甚或自設
    之暢貨中心銷售，如若清倉外賣亦均剪除吊牌及所有衣物上
    縫製之商標、品牌，甚或於衣物內側剪角，以維護其品牌之
    信譽，此為消費大眾所熟知之事。茲查，本案被告戊○○所
    買受之獨身貴族及LA NEW鞋子，均為前揭於國內享有盛譽之
    品牌，且衣飾吊牌均完整如初，並如其自行為拍賣網站上所
    保証係當季貨品，當無從以遠低於市價之價格在夜市購得之
    可能，是被告戊○○所辯，顯係飾卸之詞，要無足採。此外
    ，二被告所為，核與被害人祥億公司丁○○、獨身貴族公司
    己○○、路益公司乙○○、老牛皮（LA NEW）公司丙○○指
    述之情節相符，復有獨身貴族公司出貨單、老牛皮公司工作
    聯繫單、索賠單、祥億公司收貨日報表、點貨紀錄表、奇摩
    拍賣帳號「q90726」帳號拍賣商品廣告、交易資料、拍賣評
    價、己○○匯款單影本、郵寄封面、被告戊○○郵局帳戶交
    易清單及贓物領據等在卷可憑，暨二人分別經搜扣得如事實
    欄所載之贓証物品足資佐証，是本案事証已臻明確，被告二
    人犯行均堪認定，自應分別依法論科。
三、核被告所為，甲○○係犯刑法第三百三十六條第二項之業務
    侵占罪；戊○○係犯刑法第三百四十九條第二項之故買贓物
    罪。被告甲○○先後多次之侵占犯行與被告戊○○先後多次
    故買贓物犯行，分別係時間緊接，犯罪構成要件相同，顯各
    係基於概括犯意反覆為之，應各依連續犯之規定論以一罪，
    並加重其刑。爰審酌二被告之品行、智識、本案為圖己利而
    為侵占或故買出售之犯罪動機、手段、方法、結果、犯罪所
    得、所生危害，及被告甲○○供承不諱、態度良好，被告戊○○仍飾詞圖卸等一切情狀，乃分別量處如主文所示之刑，
    並對被告戊○○諭知易科罰金之折算標準，以資懲儆。惟被
    告甲○○前無何犯罪科刑紀錄，本案係初犯，犯後供承不諱
    並已遭解職，經此教訓，當已知所警惕而無再犯之虞，復須
    另覓工作養家，本院因認其所受刑之宣告以暫不執行為當，
    併予宣告緩刑三年，以啟自新。
四、據上論斷，應依刑事訴訟法第二百九十九條第一項前段，刑
    法第五十六條、第三百三十六條第二項、第三百四十九條第
    二項、第四十一條第一項前段、第七十四條第一款，罰金罰
    鍰提高標準條例第一條前段、第二條，判決如主文。
本案經檢察官庚○○到庭執行職務。
中    華    民    國    95    年    5     月    18    日
                  刑事第五庭審判長法  官  陳玉雲
                                  法  官  楊皓清
                                  法  官  王慧惠
以上正本證明與原本無異。
對於本件判決如有不服，應於收受送達後10日內，向本院提出上
訴書狀，上訴於臺灣高等法院，並按他造當事人之人數附具繕本
。
中    華    民    國    95    年    5     月    19    日
                                  書記官  王毓嫻
附錄論罪法條
中華民國刑法第336條第2項
(公務公益侵占罪、業務侵占罪)
對於業務上所持有之物，犯前條第 1 項之罪者，處 6 月以上
5 年以下有期徒刑，得併科 3 千元以下罰金。
中華民國刑法第349條第2項
搬運、寄藏、故買贓物或為牙保者，處 5 年以下有期徒刑、拘役
或科或併科 1 千元以下罰金。
附表：
┌──┬────────┬────────────┬──────┐
│編號│ 時  間         │       物     品        │     數量   │
│    │                │                        │            │
├──┼────────┼────────────┼──────┤
│ 1  │93年7月間       │獨身貴族牌服飾          │28件        │
│    │                │                        │            │
├──┼────────┼────────────┼──────┤
│ 2  │93年10月間      │獨身貴族牌服飾          │48件        │
│    │                │                        │            │
├──┼────────┼────────────┼──────┤
│ 3  │94年初          │DIADORA牌球鞋           │3雙         │
│    │                │                        │            │
├──┼────────┼────────────┼──────┤
│ 4  │94年2月26日     │LA NEW牌鞋子            │2箱 (共20雙)│
│    │                │                        │            │
├──┼────────┼────────────┼──────┤
│ 5  │94年3月1日      │LA NEW牌鞋子            │1箱 (共10雙)│
│    │                │                        │            │
├──┼────────┼────────────┼──────┤
│ 6  │94年6月4日      │獨身貴族牌服飾          │50件        │
│    │                │                        │            │
│    │                │                        │            │
├──┼────────┼────────────┼──────┤
│ 7  │94年7月某日至94 │BROOKS牌球鞋            │1雙         │
│    │年6月4日        ├────────────┼──────┤
│    │                │ARNOR牌球鞋             │1雙         │
│    │                │                        │            │
│    │                ├────────────┼──────┤
│    │                │A.S.O阿瘦牌皮鞋         │1雙         │
└──┴────────┴────────────┴──────┘


司法院資訊處製作；財團法人民間司法改革基金會備份。
